臺灣新北地方法院刑事判決
111年度審易字第779號
公  訴  人  臺灣新北地方檢察署檢察官
被      告  詹智崴



上列被告因違反毒品危害防制條例案件，經檢察官提起公訴（11
0年度偵字第36050號、111年度偵字第11949號），被告於準備程
序中就被訴事實為有罪之陳述，本院裁定進行簡式審判程序，茲
判決如下：
    主  文
詹智崴持有第三級毒品純質淨重五公克以上，處有期徒刑參月，
如易科罰金，以新臺幣壹仟元折算壹日。扣案如附表編號1至3、
5、6所示之物沒收。
    事  實
一、詹智崴明知4-甲基甲基卡西酮、甲基-N,N-二甲基卡西酮、3
    ,4-亞甲基雙氧苯基乙基胺丁酮、硝甲西泮（硝甲氮平）及
    芬納西泮等均為毒品危害防制條例所列管之第三級毒品，非
    經許可不得持有，竟基於持有第三級毒品純質淨重5公克以
    上之犯意，於民國110年9月8日10時40分許為警查獲前之某
    時許，在不詳地點，自真實姓名年籍不詳綽號「老闆」之人
    取得如附表編號1至3、5、6所示之毒品而持有之。嗣經警於
    110年9月8日10時40分許，持本院核發之搜索票，前往詹智
    崴位於新北市○○區○○路000巷00號3樓之居所執行搜索，並扣
    得如附表所示之物，始知上情。
二、案經新北市政府警察局海山分局報告臺灣新北地方檢察署檢
    察官偵查起訴。
    理  由
一、按除被告所犯為死刑、無期徒刑、最輕本刑為3 年以上有期
    徒刑之罪或高等法院管轄第一審案件者外，於第一次審判期
    日前之準備程序進行中，被告先就被訴事實為有罪之陳述時
    ，審判長得告知被告簡式審判程序之旨，並聽取當事人、代
    理人、辯護人及輔佐人之意見後，裁定進行簡式審判程序，
    刑事訴訟法第273 條之1 第1 項定有明文。本件被告所犯係
    死刑、無期徒刑、最輕本刑為3 年以上有期徒刑以外之罪，
    其於準備程序中就被訴事實為有罪之陳述，經本院告知簡式
    審判程序之旨，並聽取公訴人及被告之意見後，認宜進行簡
    式審判程序，爰依上開規定裁定行簡式審判程序。
二、上揭事實，業據被告於警詢、偵查、本院準備程序及審理時
    均坦承不諱，並有新北市政府警察局海山分局搜索扣押筆錄
    、扣押物品目錄表、現場及扣案物品照片、內政部警政署刑
    事警察局110年10月27日刑鑑字第1108006823號鑑定書附卷
    可稽，被告犯行洵堪認定，應依法論科。
三、核被告所為，係犯毒品危害防制條例第11條第5 項之持有第
    三級毒品純質淨重五公克以上罪。爰審酌被告為成年人，理
    應深知無故持有毒品為法所禁止之行為，竟仍為本件持有第
    三級毒品之犯行，所為應予非難，兼衡其素行、犯罪之動機
    、目的、手段及犯罪後之態度等一切情狀，量處如主文所示
    之刑，並諭知易科罰金之折算標準，以資懲儆。扣案如附表
    編號1至3、5、6 所示之第三級毒品，係被告持有第三級毒
    品純質淨重5 公克以上罪所查獲之違禁物，不問屬於犯罪行
    為人與否，應依刑法第38條第1 項規定宣告沒收之；至盛裝
    前開毒品之包裝袋，因包覆毒品，其上顯留有該毒品之殘渣
    ，無論依何種方式均難與之析離，爰連同該包裝併予宣告沒
    收。至其餘扣案物，與本案犯行無涉且非違禁物，自均不予
    宣告沒收，附此敘明。
據上論斷，應依刑事訴訟法第273 條之1 第1 項、第299 條第1
項前段，毒品危害防制條例第11條第5 項，刑法第11條前段、第
41條第1 項前段、第38條第1 項，判決如主文。
本案經檢察官彭毓婷提起公訴，檢察官簡志祥到庭執行職務。
中　　華　　民　　國　　111 　年　　7 　　月　　7 　　日
                  刑事第二十四庭  法  官  徐子涵
上列正本證明與原本無異。
如不服本判決，應於判決送達後20日內敘明上訴理由，向本院提
出上訴狀 (應附繕本) ，上訴於臺灣高等法院。其未敘述上訴理
由者，應於上訴期間屆滿後20日內向本院補提理由書「切勿逕送
上級法院」。
                                  書記官　游士霈
中　　華　　民　　國　　111 　年　　7 　　月　　7 　　日
附錄本案論罪科刑法條全文：
毒品危害防制條例第11條第5項
持有第三級毒品純質淨重五公克以上者，處 2 年以下有期徒刑
，得併科新臺幣 20 萬元以下罰金。
附表：
編號 扣案物品 數量 備註 1 含有第三級毒品4-甲基甲基卡西酮及甲基-N,N-二甲基卡西酮成分之毒品咖啡包(迷彩包裝) 110包 驗前總淨重約310.53公克，推估均含第三級毒品4-甲基甲基卡西酮之驗前總純質淨重約12.42公克 2 含有第三級毒品硝甲西泮(硝甲氮平)成分之橘色圓形藥錠 1包共7顆 總淨重1.40公克，驗前總純質淨重約0.04公克 3 含有微量第三級毒品芬納西泮成分之橘色粉末 1包 驗前淨重3.70公克 4 未含有常見毒品成分之不明白色晶體 1包 驗前淨重49.26公克 5 含有第三級毒品3,4-亞甲基雙氧苯基乙基胺丁酮成分之白色粉末 1包 驗前淨重2.81公克，驗前純質淨重約1.88公克 6 含有第三級毒品4-甲基甲基卡西酮及甲基-N,N-二甲基卡西酮成分之白色粉末 1包 驗前淨重11.41公克，其中4-甲基甲基卡西酮之驗前純質淨重約7.75公克；甲基-N,N-二甲基卡西酮之驗前純質淨重約1.02公克 7 毒品咖啡包包裝袋(迷彩) 494個  8 毒品咖啡包包裝袋(蠟筆小新) 133個  9 毒品咖啡包包裝袋(蠟筆小新戴口罩) 103個  10 果汁粉 1袋  11 殘渣袋 12個  12 夾鏈袋 2批  13 電子磅秤 2臺  14 封口機 1臺  15 磨缽(含湯匙) 1個  16 Redmi廠牌手機  1支 （門號：0000000000；IMEI：000000000000000) 17 Samsung廠牌手機  1支 (IMEI1：000000000000000；IMEI2：000000000000000)